臺灣高等法院刑事判決　　　　　　　　95年度上訴字第2887號
上　訴　人
即　被　告　乙○○
　　　　　　　　　　　591號.
　　　　　　　　　　現於臺灣台北看守所
選任辯護人　李晉安律師
上　訴　人
即　被　告　甲○○
　　　　　　　　　　　之2
　　　　　　　　　　現於臺灣台北看守所
選任辯護人　周承武律師
上列上訴人因毒品危害防制條例案件，不服臺灣新竹地方法院94
年度重訴字第10號，中華民國95年7月7日第一審判決（起訴案號
：臺灣新竹地方法院檢察署94年度他字第1805號），提起上訴，
本院判決如下：
    主  文
上訴駁回。
    事  實
一、乙○○曾於民國八十九年間因違反毒品危害防制條例案件，
    經臺灣桃園地方法院以八十九年度壢簡字第九二九號判決判
    處有期徒刑六月確定。又於九十一年間因侵占及違反毒品危
    害防制條例案件，經臺灣桃園地方法院以九十年度壢簡字第
    一一四五號及九十一年訴緝字第七八號判決分別判處有期徒
    刑四月、十月確定。嗣上開三罪接續執行，於九十三年七月
    二十日因縮短刑期假釋出監，於同年十月二十六日假釋期滿
    執行完畢。
二、乙○○係邱鍾連身邊之小弟，甲○○則受僱於邱鍾連擔任聯
    結車司機。二人受邱鍾連之託，竟與邱鍾連共同基於意圖營
    利販賣第二級毒品安非他命之犯意聯絡及行為分擔，由邱鍾
    連提供販入安非他命之資金，將存放有資金之新竹國際商業
    銀行（下稱新竹國際商銀）關西分行帳號000-0000-0000000
    0000號存款人為邱鍾連之存摺、印章交付甲○○，由乙○○
    於九十四年八月二十五日上午七、八時許駕駛車號４０３３
    －ＭＮ號自用小客車，前往新竹縣關西鎮金山里十四鄰馬武
    督一四二號之二甲○○住處，搭載甲○○南下高雄市向綽號
    「明哥」（譯音）之成年男子購買安非他命，二人於同日中
    午十二時許至高雄市○○路附近與「明哥」碰面，由「明哥
    」導引乙○○、甲○○前往高雄市三民區○○○路三八三號
    新竹國際商銀高雄分行，由乙○○持上開存摺、印章進入該
    分行提領現金新臺幣（下同）一百七十五萬元，甲○○並於
    乙○○辦理提款程序中進入該分行查看提款情況。乙○○領
    出現款後，即將該現金一百七十五萬元交予「明哥」，「明
    哥」則在高雄市某處將五包（其中三包以抽取式面紙盒包裝
    ，另二包以報紙包裝後置入塑膠袋內）安非他命（驗餘淨重
    共四九九九點一五公克）放置在乙○○所駕駛之上開車輛後
    行李廂內，完成買賣毒品之交易行為。乙○○、甲○○二人
    則於同日下午三時許，行駛國道三號高速公路載運該安非他
    命返回新竹縣關西鎮馬武督地區，欲將購得之安非他命交付
    邱鍾連，乙○○於途經某一國道休息站時，將其中以報紙包
    裝之二包安非他命移至後行李廂葉子板夾層內。旋經行政院
    海岸巡防署北部地區巡防局、臺北市政府警察局文山第二分
    局於實施通訊監察中得知乙○○二人駕駛上開車輛返回新竹
    縣關西鎮馬武督山區，準備將購得之毒品交予邱鍾連，而於
    同日晚上八時三十分許在該山區道路攔截查獲，並扣得置於
    後行李廂中之其中三包以抽取式面紙盒包覆之第二級毒品安
    非他命（驗餘淨重計三○○二點○七公克）及000000
    0000號、0000000000號、00000000
    00號ＳＩＭ卡各一張、黑色皮套一個、邱鍾連所有之新竹
    國際商銀存摺一本。嗣並經警於九十四年十一月二日在上開
    車輛後行李廂葉子板夾層內，查獲另二包以報紙包覆之安非
    他命（驗餘淨重一九九七點○八公克）。
三、案經行政院海岸巡防署北部地區巡防局移送臺灣新竹地方法
    院檢察署檢察官偵查起訴及移送併案審理。
    理  由
壹、程序部分：
    關於九十四年八月二十五日凌晨一時四十三分許、上午十時
    四十四分許、中午十二時五十三分許，被告乙○○利用其所
    有之0000000000號行動電話，撥打至00000
    00000號行動電話，與案外人即綽號「明哥」之成年男
    子；另於同日下午四時五十二分許，被告乙○○、甲○○利
    用上開電話及證人邱鍾連住處之000000000號電話
    互相通話之監聽通訊譯文（見九十四年度偵字第四五八四號
    《下稱第四五八四號偵查卷》第七六至八五頁），經查該通
    訊監聽資料，係行政院海岸巡防署北部地區巡防局依據臺灣
    臺北地方法院檢察署檢察官依法指揮偵辦（見第四五八四號
    偵查卷第一頁移送書所載）所得，並無違法取證之瑕疵，且
    被告乙○○、甲○○於原審審理時均坦承譯文之記載確係其
    等分別與綽號「明哥」、「牛哥」（即證人邱鍾連）之對話
    無誤，且被告二人及其等之辯護人於原審及本院之準備程序
    、審理時亦均未爭執卷附通訊監察譯文之證據能力，本院自
    得採為論罪之依據。
貳、認定犯罪事實所憑之證據及理由：
一、查，被告乙○○於九十四年八月二十六日警詢時即自白供稱
    ：因為我在外面欠賭債及購買毒品之債務，牛哥（即邱鍾連
    ）叫我幫他去高雄找「明哥」，我攜帶之安非他命是要拿給
    牛哥的（見第四五八四號偵查卷第三一、三二頁）；於同日
    接受檢察官訊問時供稱：牛哥要我去找「明哥」，如果有需
    要就由牛哥的帳戶領錢出來給「明哥」，甲○○是牛哥叫他
    跟我一起下去高雄的（見第四五八四號偵查卷第一一九頁）
    ；於原審九十四年十月二十日隔離訊問時供稱：我與「明哥
    」碰面時甲○○有在旁邊、有聽到我與「明哥」之對話、拿
    錢給「明哥」時甲○○亦有在旁，且事後有查看存摺（見原
    審卷第十九頁）；於九十四年十一月二日仍遭原審羈押並禁
    止接見通信期間接受警詢、檢察官訊問時供稱：我是替邱鍾
    連向綽號「明哥」男子購毒（見原審卷第五十、五一頁）；
    於原審九十四年十二月六日準備程序訊問時仍自白：我沒有
    與邱鍾連各出資一半，我原本想說事情到我這邊就結束，所
    以才會說出資各半，事實上資金都是由邱鍾連出的，承認有
    販賣第二級毒品之行為等語（見原審卷第六五頁）；於原審
    九十五年三月十六日審理時具結證稱：在「明哥」車上接洽
    毒品時，甲○○在旁邊坐著，當時因為工作停擺，我較有時
    間，那天牛哥可能沒空，所以叫我下去找「明哥」接觸買安
    非他命，牛哥是在案發前一天要我約「明哥」，才告訴我要
    跟「明哥」買毒品，毒品有三小袋是用面紙盒裝，共三盒，
    另外二小袋是用報紙包一起裝在一個塑膠袋，我在回程之休
    息站，將用報紙包的二包拿出，放在後車廂一塊可以掀開的
    絨布板下面，我是牛哥身邊的小弟，我出獄後碰到甲○○，
    他已經在幫牛哥做事等語（見原審卷第一九八至二○九頁）
    。
二、被告甲○○於警詢、檢察官訊問時均坦白承認與被告乙○○
    一起至高雄之事實，於九十四年九月十四日檢察官訊問時尚
    供稱：他們（指乙○○）要做什麼我心裡有數，我知道他們
    要向對方買安非他命或海洛因（見第四五八四號偵查卷第一
    九三頁）；於原審九十四年十月二十日隔離訊問時供稱：我
    大概知道乙○○叫我陪他去高雄是要去買毒品，邱鍾連的存
    摺、印章一直都在我這邊，因為載貨的貨款收支都是我在處
    理，我是幫他開聯結車，邱鍾連叫我交存摺給乙○○去領錢
    （見原審卷第二一頁）等語。
三、證人邱鍾連於原審審理時具結證稱：我對甲○○蠻信任的，
    才會把數目大的金額叫他去處理，甲○○住我隔壁是鄰居，
    我僱用甲○○幫我開貨車，把新竹商銀之存摺交給他，由他
    幫我存款提款，我做檳榔批發、人力仲介，生意往來需要現
    金周轉，都是用新竹商銀的存摺，我的存摺都是甲○○在跑
    ，我也比較相信甲○○，甲○○有幫我存款過，也知道提款
    密碼等語（詳見原審卷第一三一至一四○頁）。
四、由上開被告二人之自白及證人邱鍾連之證述內容可知，被告
    乙○○係依據證人邱鍾連之指示到高雄向「明哥」購買第二
    級毒品，被告甲○○因較受證人邱鍾連之信任，且一向幫邱
    鍾連處理扣案之新竹商銀存摺提、存款事宜，故而攜帶邱鍾
    連所交付之存摺、印章，與被告乙○○一起至高雄購買毒品
    ，購買毒品之現金一百七十五萬元，均係證人邱鍾連出資之
    事實，應可以認定。又被告乙○○、甲○○既均自承知道去
    高雄之目的是要購買毒品，顯見被告二人主觀上亦有購買毒
    品之犯意聯絡。
五、證人邱鍾連於原審審理時雖具結證稱：一百七十五萬元是被
    告乙○○向伊借的，乙○○之前曾經向伊借過現金一百萬元
    ，一星期即歸還，沒有借過小筆的等語；於本院準備程序中
    亦證稱：錢是乙○○向伊借的等語。然被告乙○○於原審訊
    問時供稱本案案發之前雖有向邱鍾連借過錢，但金額係有時
    五萬元、有時十萬元（見原審卷第十九頁）。證人邱鍾連與
    被告乙○○所述過去借款金額差距頗大，而證人亦證稱自己
    沒有問乙○○借錢的目的，也不知道乙○○之工作為何，更
    沒有談及何時還錢，以及利息如何計算（詳見原審卷第一三
    一至一四○頁）。惟，一百七十五萬元並非小數目，證人所
    有上開新竹商銀帳戶於九十四年八月二十五日當時結餘額為
    二百六十五萬五千三百八十元，此有新竹商銀存摺、支存對
    帳單及存摺一本在卷可按。證人邱鍾連竟然在還未確定如何
    計息、何時還錢及確認被告確實有還錢能力之情況下，即大
    方允諾將自己帳戶內多數存款借予被告乙○○，實不符合常
    情。雖被告乙○○、甲○○嗣於原審解除禁止接見通信處分
    後，亦曾更易前詞改辯稱一百七十五萬元是被告乙○○向證
    人邱鍾連借得，然原審依據上情，認為此借款說法並不足採
    ，證人邱鍾連之此部分證述不無迴避責任之嫌，不足採信。
    證人邱鍾連確係出資一百七十五萬元購買毒品之事實，應堪
    認定，且證人邱鍾連與被告二人主觀上亦有購買毒品之犯意
    聯絡。
六、另被告乙○○於原審審理時雖復辯稱扣案之安非他命係買來
    供自己與甲○○、邱鍾連施用云云。惟按諸相關文獻記載正
    常人之安非他命與海洛因之最低致死劑量皆為二百毫克，一
    天內若單次使用超過此劑量即有致命之可能性，數小時內大
    量施用於體內可產生累積現象而導致中毒或死亡，有行政院
    衛生署管制藥品管理局八十八年十月十九日管檢字第八一
    ○一七號函可參，而被告乙○○販入本件該五包安非他命時
    ，鑑驗前毛重量即高達五○五五點六三公克，驗餘淨重四九
    九九點一五公克，縱係供被告每日施用，參照前開說明，對
    於被告之性命已足堪慮，況且被告乙○○、甲○○自身亦有
    施用毒品之犯行紀錄，均知悉毒品之交易價格為何，當知扣
    案安非他命如為警查獲，損失將不貲，尚難認符合任何經濟
    效益，若係僅供自己施用，實與常情有違。故顯然被告乙○○、甲○○及證人邱鍾連購入上開五包約五公斤之安非他命
    時，即有供販賣營利之意圖甚明。
七、又扣案之安非他命五包白色結晶體，經送內政部警政署刑事
    警察局以氣相層析質譜分析法及核磁共振分析法鑑驗結果，
    均檢出有第二級毒品甲基安非他命成分，純度分別為93.5%
    、97.8%，實際總毛重五○五五點六三公克，驗餘總淨重四
    九九九點一五公克，包裝塑膠袋總重四八點九八公克等情，
    有該局九十四年十月六日刑鑑字0000000000號、九十四年十
    一月二十九日刑鑑字第0940168319號、九十五年二月二十一
    日刑鑑字第0950000619號鑑驗通知書各一件在卷可稽（見本
    院卷第四十、一二五、一五七頁），而該五包安非他命確係
    在證人即共犯邱鍾連之授意指示下，由被告乙○○、甲○○
    於九十四年八月二十五日在高雄向「明哥」購得後攜回新竹
    ，於返回途中遭警查獲其中三包及於九十四年十一月二日在
    上開車輛後行李廂葉子板夾層內再查獲另二包等情，亦為被
    告二人供承在卷。
八、此外，被告甲○○確實於被告乙○○在新竹商銀高雄分行提
    領現金之過程中進入該銀行在櫃臺前與被告乙○○交談之事
    實，亦經原審於審理時勘驗新竹商銀高雄分行所提供之錄影
    帶屬實，有勘驗筆錄在卷可參（見原審卷第一四○頁）；另
    被告乙○○所有之0000000000號行動電話於九十
    四年八月十七日至同年月二十五日之通訊監察譯文一件、扣
    案之0000000000號、0000000000號、
    0000000000號ＳＩＭ卡各一張、黑色皮套一個、
    裝置毒品用之抽取式面紙空盒三個、邱鍾連所有之新竹國際
    商銀存摺一本，足資佐證。本件被告乙○○、甲○○販賣第
    二級毒品安非他命之犯行，洵堪認定，應依法論科。
參、對於被告辯解本院之判斷：
一、被告乙○○先於原審九十四年十二月六日準備程序訊問時坦
    白承認上開販入第二級毒品安非他命之犯行，嗣於九十五年
    二月二十一日審理訊問時改口否認有販賣第二級毒品犯行，
    辯稱係受邱鍾連之委託，幫邱鍾連去高雄買毒品，伊係幫邱
    鍾連的忙，沒有販賣之意思云云。另辯護人之辯護意旨則認
    被告乙○○所為係犯運輸第二級毒品罪，而非販賣等語。
二、被告甲○○則否認與乙○○、邱鍾連有共同販賣毒品之犯意
    聯絡，辯稱：陪乙○○去高雄，是因為乙○○累了，自己可
    以幫忙開車，只有幫助乙○○之意思云云。辯護人之辯護要
    旨亦主張被告甲○○僅成立販賣第二級毒品罪之幫助犯等語
    。
三、不採之理由：
（一）被告乙○○、甲○○與共犯邱鍾連係共同基於販賣第二級
      毒品安非他命之犯意聯絡，以由共犯邱鍾連負責出資、由
      被告乙○○、甲○○一起至高雄與綽號「明哥」之男子接
      洽，並一同至新竹商銀高雄分行領取一百七十五萬元交予
      綽號「明哥」之男子後，將上開所述之第二級毒品載回新
      竹之分工方式共同販賣第二級毒品，業經認定如前所述。
（二）按毒品危害防制條例之運輸毒品罪，所謂「運輸」，係指
      本於運輸意思而搬運輸送而言。次按，刑法上關於正犯、
      幫助犯之區別，係以其主觀之犯意及客觀之犯行為標準，
      凡以自己犯罪之意思而參與犯罪，無論其所參與者是否犯
      罪構成要件之行為，皆為正犯，其以幫助他人犯罪之意思
      而參與犯罪，其所參與者，苟係犯罪構成要件之行為，亦
      為正犯，必以幫助他人犯罪之意思而參與犯罪，其所參與
      者又為犯罪構成要件以外之行為，始為幫助犯。
（三）查，被告乙○○雖駕駛上開車輛至高雄將上開所述之第二
      級毒品載回新竹，然被告乙○○於出發至高雄前，已先利
      用行動電話與「明哥」聯絡，並約好見面之時間、地點，
      此有上開通訊監察譯文可參，於到達高雄後，並先至銀行
      提領欲販入毒品之價金即現金一百七十五萬元後，交付予
      「明哥」。由被告乙○○上述先行與賣方聯絡、買賣時當
      場給付買賣毒品價金之行為觀之，被告乙○○所為顯然是
      已參與買賣毒品之行為，而非僅單純地駕駛車輛載送毒品
      而已。被告乙○○客觀上既已為買賣毒品之構成要件行為
      ，參以本院認定被告乙○○主觀上確有營利之意圖，則被
      告乙○○之行為當屬販賣行為無誤。被告乙○○所辯及其
      辯護人上開辯護，尚不足採。
（四）被告甲○○與被告乙○○、共犯邱鍾連三人，在被告二人
      出發前往高雄時，彼此間即有意圖營利販入第二級毒品之
      犯意聯絡，已如前述，被告甲○○一路保管共犯邱鍾連之
      存摺、印章，於到達高雄後始交付被告乙○○提領現金，
      且於乙○○在銀行領錢期間，更曾進入銀行內瞭解領錢之
      進度，顯見被告甲○○在整個販入第二級毒品之犯行中，
      亦有參與買賣價金之保管、提領行為，已非如被告所辯之
      單純幫忙開車而已。再者，買賣價金之給付乃販賣毒品行
      為之重要一環，因為毒品買賣係非法行為，加以毒品價格
      昂貴，通常買賣雙方均秘密交易，且係一手交錢、一手交
      付毒品，以避免橫生枝節而暴露形跡，被告甲○○在整個
      販入毒品之過程中，既然在客觀行為上均負責保管販入毒
      品之價金，參以原審認定被告甲○○主觀上確有營利之意
      圖，則被告甲○○之行為當屬販賣行為無誤，為販賣毒品
      之正犯。被告甲○○所辯及其辯護人上開辯護，均不足採
      。
四、至被告甲○○之辯護人於本院準備程序中雖為其辯稱：事實
    上丙○○在案發前半年，都是將印章存摺交給甲○○保管，
    甲○○也有幫丙○○提領五、六次款項，如被告甲○○在過
    去半年內，都持有丙○○印章，則不可以因為這次持有丙○○印章就認定甲○○為共犯云云，經本院函詢新竹國際商業
    銀行關西分行，向其調取94年2月間至8月間系爭帳號000-
    0000-00000000000之存提款單（見本院卷新竹國際商業銀行
    關西分行95年10月3日竹商銀關西字第09500084號函），並
    經被告甲○○於本院95年10月26日準備程序中供稱：有時有
    小筆的金額要我去領錢、存錢，存錢時我有寫存條，我替他
   （丙○○）填寫的。（提示存條，這存條是否你寫的？）是
    的。（見本院卷95年10月26日準備程序筆錄）。惟查，縱被
    告甲○○於案發前半年，即有代丙○○保管印章存摺並代其
    提領款項之事實，此亦僅為間接證據，無法據此推翻被告甲○○確有參與本件犯行之認定，蓋被告甲○○一路保管共犯
    邱鍾連之存摺、印章，於到達高雄後始交付被告乙○○提領
    現金，且於乙○○在銀行領錢期間，更曾進入銀行內瞭解領
    錢之進度，顯見被告甲○○已參與整個販入第二級毒品之犯
    行，則縱使其於案發前半年，即有代丙○○保管印章存摺並
    代其提領款項，亦無礙於本件犯罪事實之認定，其所辯自無
    足採。
肆、論罪科刑之理由：
一、按毒品危害防制條例第四條第一、二項所謂販賣行為，不以
    販入後復行賣出為必要，祇要以營利意思之為目的，而有販
    入或賣出二者其一之行為，即足構成；行為人持有第一級或
    第二級毒品，有以主觀上營利售賣意圖而販入第一級或第二
    級毒品，其雖未及賣出，仍應論以販賣第一級或第二級毒品
    罪既遂罪責（最高法院九十年台上字第一八九八號判決要旨
    參照）。被告乙○○、甲○○持有第二級毒品甲基安非他命
    之數量淨重高達四九九九點一五公克，堪認其二人主觀上係
    以營利販賣意圖而販入第二級毒品，雖未及賣出即遭警查獲
    ，揆諸上揭說明，被告二人均業已構成毒品危害防制條例第
    四條第二項之販賣第二級毒品罪。
二、被告二人持有第二級毒品安非他命之低度行為，應為其二人
    販賣第二級毒品安非他命之高度行為所吸收，均不另論罪。
三、被告二人與共犯邱鍾連間，就上開犯行有犯意之聯絡及行為
    之分擔，均為共同正犯。
四、按刑法第四十七條：「受有期徒刑之執行完畢，或受無期徒
    刑或有期徒刑一部之執行而赦免後，五年以內再犯有期徒刑
    以上之罪者，為累犯，加重本刑至二分之一。」之規定，業
    經九十四年二月二日總統令修正公布第一項為：「受徒刑之
    執行完畢，或一部之執行而赦免後，五年以內故意再犯有期
    徒刑以上之罪者，為累犯，加重本刑至二分之一。」；第二
    項為：「第九十八條第二項關於因強制工作而免其刑之執行
    者，於受強制工作處分之執行完畢或一部之執行而免除後，
    五年以內故意再犯有期徒刑以上之罪者，以累犯論。」，並
    於九十五年七月一日施行。查，被告乙○○曾於八十九年間
    因違反毒品危害防制條例案件，經法院判處有期徒刑六月確
    定，又於九十一年間因侵占及違反毒品危害防制條例案件，
    經法院分別判處有期徒刑四月、十月確定。嗣上開三罪接續
    執行，於九十三年七月二十日因縮短刑期假釋出監，於同年
    十月二十六日假釋期滿執行完畢等情，有臺灣高等法院被告
    前案紀錄表一件在卷可按。其於受有期徒刑執行完畢後，五
    年以內再故意犯本件有期徒刑以上之罪，不論依上揭修正前
    之刑法第四十七條，或上揭修正後之刑法第四十七條第一項
    之規定，均構成累犯，對被告乙○○而言並無有利或不利之
    情形，自不生新舊法比較之問題，應逕依行為時之修正前之
    刑法第四十七條規定，論以累犯，並加重其刑，至無期徒刑
    部分則依法不得加重。
伍、原審據以論罪科刑：(一)適用毒品危害防制條例第四條第二
    項之規定，並審酌被告乙○○素行不佳，與被告甲○○、共
    犯邱鍾連為圖一己之私利而販入毒品之動機、目的，所為使
    國家社會為掃除毒害、幫助吸毒者戒除毒癮，而花費不訾之
    金錢、人力、物力嚴重受侵害，持有安非他命之數量甚多，
    以目前販出之市價一千元僅可買得約一公克之安非他命觀之
    ，被告二人與共犯邱鍾連之預期獲利可觀，對社會秩序所生
    危險甚鉅，犯罪後仍反覆虛詞掩飾犯行，態度不佳，不知悔
    悟及犯罪之手段等一切情狀，對被告乙○○量處有期徒刑二
    年六月，對被告甲○○量處有期徒刑二年，並各併科罰金新
    臺幣六十萬元。(二)按，行為後之法律有變更者，適用行為
    時之法律。但行為後之法律有利於行為人者，適用最有利於
    行為人之法律，刑法第二條第一項定有明文。被告乙○○、
    甲○○於犯本件之罪時，刑法第四十二條第二項前段規定：
    「易服勞役以一元以上三元以下折算一日。」又被告二人行
    為時之易服勞役折算標準，業據修正前罰金罰鍰提高標準條
    例第二條前段規定，就其原定數額提高為一百倍折算一日，
    則本件被告二人行為時之易服勞役折算標準，應以銀元一百
    元以上三百元以下折算一日，即新臺幣三百元以上九百元以
    下折算一日。惟九十五年七月一日修正公布施行之刑法第四
    十二條第三項前段規定：「易服勞役以新臺幣一千元、二千
    元或三千元折算一日。」比較修正前後之易服勞役折算標準
    ，以修正後之規定，較有利於被告，則應依刑法第二條第一
    項後段之規定，適用修正後之刑法第四十二條第三項前段規
    定，定其折算標準。故被告二人所受上開罰金之宣告，如易
    服勞役，均以新臺幣二千元折算一日。(三)扣案之第二級毒
    品安非他命五包（驗餘淨重共四九九九點一五公克），應依
    毒品危害防制條例第十八條第一項前段之規定，均沒收銷燬
    之；另供盛裝所用之塑膠袋總重四十八點九八公克，有防止
    毒品裸露、逸出之功能，門號為0000000000號、
    0000000000號、0000000000號ＳＩＭ
    卡各一張、黑色皮套一個、抽取式面紙空盒三個、新竹國際
    商業銀行存摺一本，分別為被告乙○○或共犯邱鍾連所有，
    且均係供本件犯罪所用之物，應併依毒品危害防制條例第十
    九條第一項之規定宣告沒收。至扣案之海洛因一包（毛重一
    點四公克），係供被告乙○○施用之毒品，業據被告乙○○
    於審理時供述在卷，難認與本件販賣第二級毒品犯行有何直
    接關連，且業經原審另於被告乙○○施用第一級毒品海洛因
    之案件（九十五年度訴字第二六七號）中諭知沒收並銷燬之
    ，有上開判決書一件在卷可稽，本院爰不再為沒收銷燬之宣
    告。另扣案之車號４０３３－ＭＮ號自用小客車，雖為被告
    乙○○所有、供本件犯罪所用之物，然究該車之性質本即為
    代步之用，縱係供本件犯罪之用，然衡諸比例原則，認仍不
    宜為沒收之宣告，附此敘明。經核認事用法俱無不合，量刑
    亦屬妥適。被告乙○○、甲○○二人，仍直陳詞，上訴否認
    犯罪，指摘原判決不當，均無理由，應予駁回。
陸、至九十五年度偵字第五九三號、第一二四三號併案意旨所述
    之犯罪時間、地點、手法均與本案起訴之犯罪事實相同，僅
    查獲之第二級毒品安非他命之數量有異，然併案意旨所載查
    獲之毒品，既然也是被告二人於九十四年八月二十五日、以
    一百七十五萬元之代價自綽號「明哥」之男子處所一同販入
    ，應為單純之一罪，且業經公訴檢察官於原審準備程序時擴
    張毒品數量，故本院自應予以審酌，附此敘明。
據上論斷，應依刑事訴訟法第368條，判決如主文。
本案經檢察官郭啟東到庭執行職務。
中　　華　　民　　國　　96　　年　　5　　月　　15　　日
　　　　　　　　　刑事第八庭審判長法　官  鄭文肅
  　　　　　　　　　　　　　　　　法  官  張明松
        　　　　　　　　　　　　　法  官  蔡光治
以上正本證明與原本無異。
如不服本判決，應於收受送達後十日內向本院提出上訴書狀，其
未敘述上訴之理由者並得於提起上訴後十日內向本院補提理由書
（均須按他造當事人之人數附繕本）。
                                  書記官  陳韋杉
中　　華　　民　　國　　96　　年　　5 　　月　　16　　日
附錄：本案論罪科刑法條全文
毒品危害防制條例第4條第2項
製造、運輸、販賣第二級毒品者，處無期徒刑或7年以上有期徒
刑，得併科新臺幣7百萬元以下罰金。
